

CHARLOTTE LECONTE

DEVELOPPEUSE WEB REACTJS/NODE.JS

Après 5 ans dans l'optique et un intérêt pour les nouvelles technologies, j'ai décidé de me reconvertir dans le développement web. Confortée par ma curiosité et ma première année dans cet univers, je cherche une entreprise pour une alternance (contrat d'apprentissage ou professionnel) d'un an à partir de septembre ou octobre 2020 qui saura me faire grandir.

CONTACT

Ravigny Sur Orge 91 600

@charlotte.leconte9legmail.com

in leconte-charlotte

charlottel91

COMPETENCES















LANGUES

Anglais: Professionnel

Français: Natif

LOISIRS

Gastronomie

Squash

FORMATIONS

TITRE RNCP NIVEAU III: CONCEPTEUR DÉVELOPPEUR D'APPLICATIONS

En alternance - Débute en nov 2020 - oct 2021

Développer une application web (Scrum, ReactJS, Node.JS)

Concevoir une architecture avancée (Typescript, design patterns, Flutter/React Native)

Déployer en continu (partiques Devops, TDD, intégration continue, Docker)

TITRE RNCP NIVEAU II: DEVELOPPEUR WEB ET WEB MOBILE

En cours d'obtention (sept. 2019 - sept 2020)

Projet 1: Into the Wild Code School

Site web pour un photographe en immersion à la Wild Code School

• Travail en équipe • JavaScript

• HTML/CSS

· Git et Github

Projet 2: Oh my G!

Site web pour adolescents diabétiques (calcul des doses d'insuline, informations nutritionnelles des aliments ...)

• Méthode Scrum

• Git et Github

API (Ciqual)

ReactJS

CSS

Hackaton 24h - Adopt a monster

Halloween - Match un monstre pour la vie ou une séance de cinéma (uniquement un film d'horreur!)

• Travail en équipe • ReactJS

Git et Github

API

EXPÉRIENCES

STAGE DEVELOPPEUR WEB - THALES - ARMIN START-UP

Gennevilliers fev 2020 - Août 2020

Outil de configuration pour les missions terrain

Methode Agile

ReactJS

• Git et GitLab

Angular

API

Redux

DEVELOPPEUR WEB - JULE ET LILY

Paris 5 dec 2019 - janv 2020

Refonte du back-office du site Jule et Lily (e-commerce)

• Methode Scrum

• Git et Github

 API MySQL

Node.JS

ReactJS

PHPMyAdmin

OPTICIENNE - OPTIC DUROC

Paris 11 Oberkampf - sept 2017 - juil 2019 Paris 7 Rue de Sèvres - oct 2016 - sept 2017 Paris 7 Ecole Militaire - août 2014 - oct 2016 • Conseil/vente

• Gestion du stock

• Gestion administrative

Marketing